Config:
  hfst:
    Gen: ../../../src/generator-dict-gt-norm.hfst
    Morph: ../../../src/analyser-dict-gt-norm.hfst
  xerox:
    Gen: ../../../src/generator-dict-gt-norm.xfst
    Morph: ../../../src/analyser-dict-gt-norm.xfst
    App: lookup


Tests:
  Noun - ákku: # ok LAAVU
    ákku+N+Sg+Nom:  ákku
    ákku+N+Sg+Gen:  ááhu
    ákku+N+Sg+Acc:  ááhu
    ákku+N+Sg+Ill:  áákun
    ákku+N+Sg+Loc:  ááhust
    ákku+N+Sg+Com:  áhhoin
    ákku+N+Sg+Abe:  áˊhuttáá
    ákku+N+Ess:  ákkun
    ákku+N+Par:  ákkud
    ákku+N+Pl+Nom:  ááhuh
    ákku+N+Pl+Gen: [ááhui, áˊhui]
    ákku+N+Pl+Acc:  ááhuid
    ákku+N+Pl+Ill:  áhhoid
    ákku+N+Pl+Loc:  ááhuin
    ákku+N+Pl+Com:  áˊhuiguin
    ákku+N+Pl+Abe:  áˊhuittáá

  Noun - haalu: # ok MAANU
    haalu+N+Sg+Nom:  haaḷu
    haalu+N+Sg+Gen:  haalu
    haalu+N+Sg+Acc:  haalu
    haalu+N+Sg+Ill:  haaḷun
    haalu+N+Sg+Loc:  haalust
    haalu+N+Sg+Com:  haaluin
    haalu+N+Sg+Abe:  haˊluttáá
    haalu+N+Ess:  haallun
    haalu+N+Par:  haallud
    haalu+N+Pl+Nom:  haaluh
    haalu+N+Pl+Gen: [haalui, haˊlui]
    haalu+N+Pl+Acc:  haaluid
    haalu+N+Pl+Ill:  haaluid
    haalu+N+Pl+Loc:  haaluin
    haalu+N+Pl+Com:  haˊluiguin
    haalu+N+Pl+Abe:  haˊluittáá

  Noun - hersku: # ok LAAVU
    hersku+N+Sg+Nom:  hersku
    hersku+N+Sg+Gen:  heersku
    hersku+N+Sg+Acc:  heersku
    hersku+N+Sg+Ill:  heerskun
    hersku+N+Sg+Loc:  heerskust
    hersku+N+Sg+Com:  herskoin
    hersku+N+Sg+Abe:  heˊrskuttáá
    hersku+N+Ess:  herskun
    hersku+N+Par:  herskud
    hersku+N+Pl+Nom:  heerskuh
    hersku+N+Pl+Gen: [heerskui, heˊrskui]
    hersku+N+Pl+Acc:  heerskuid
    hersku+N+Pl+Ill:  herskoid
    hersku+N+Pl+Loc:  heerskuin
    hersku+N+Pl+Com:  heˊrskuiguin
    hersku+N+Pl+Abe:  heˊrskuittáá

  Noun - reppu: # ok LAAVU
    reppu+N+Sg+Nom:  reppu
    reppu+N+Sg+Gen:  reepu
    reppu+N+Sg+Acc:  reepu
    reppu+N+Sg+Ill:  reepun
    reppu+N+Sg+Loc:  reepust
    reppu+N+Sg+Com:  reppuin
    reppu+N+Sg+Abe:  reˊputtáá
    reppu+N+Ess:  reppun
    reppu+N+Par:  reppud
    reppu+N+Pl+Nom:  reepuh
    reppu+N+Pl+Gen: [reepui, reˊpui]
    reppu+N+Pl+Acc:  reepuid
    reppu+N+Pl+Ill:  reppuid
    reppu+N+Pl+Loc:  reepuin
    reppu+N+Pl+Com:  reˊpuiguin
    reppu+N+Pl+Abe:  reˊpuittáá

  Noun - kiilu: # ok MAANU
    kiilu+N+Sg+Nom:  kiiḷu
    kiilu+N+Sg+Gen:  kiilu
    kiilu+N+Sg+Acc:  kiilu
    kiilu+N+Sg+Ill:  kiiḷun
    kiilu+N+Sg+Loc:  kiilust
    kiilu+N+Sg+Com:  kiiluin
    kiilu+N+Sg+Abe:  kiˊluttáá
    kiilu+N+Ess:  kiillun
    kiilu+N+Par:  kiillud
    kiilu+N+Pl+Nom:  kiiluh
    kiilu+N+Pl+Gen:  kiilui
    kiilu+N+Pl+Acc:  kiiluid
    kiilu+N+Pl+Ill:  kiiluid
    kiilu+N+Pl+Loc:  kiiluin
    kiilu+N+Pl+Com:  kiˊluiguin
    kiilu+N+Pl+Abe:  kiˊluittáá

  Noun - piiru: # ok MAANU
    piiru+N+Sg+Nom:  piiru
    piiru+N+Sg+Gen:  piiru
    piiru+N+Sg+acc:  piiru
    piiru+N+Sg+Ill:  piirun
    piiru+N+Sg+Loc:  piirust
    piiru+N+Sg+Com:  piiruin
    piiru+N+Sg+Abe:  piˊruttáá
    piiru+N+Ess:  piirrun
    piiru+N+Par:  piirrud
    piiru+N+Pl+Nom:  piiruh
    piiru+N+Pl+Gen: [piirui, piˊrui]
    piiru+N+Pl+Acc:  piiruid
    piiru+N+Pl+Ill:  piiruid
    piiru+N+Pl+Loc:  piiruin
    piiru+N+Pl+Com:  piˊruiguin
    piiru+N+Pl+Abe:  piˊruittáaá

  Noun - niisu: # ok MAANU
    niisu+N+Sg+Nom:  niisu
    niisu+N+Sg+Gen:  niisu
    niisu+N+Sg+Acc:  niisu
    niisu+N+Sg+Ill:  niisun
    niisu+N+Sg+Loc:  niisust
    niisu+N+Sg+Com:  niisuin
    niisu+N+Sg+Abe:  niˊsuttáá
    niisu+N+Ess:  niissun
    niisu+N+Par:  niissud
    niisu+N+Pl+Nom:  niisuh
    niisu+N+Pl+Gen: [niisui, nisui]
    niisu+N+Pl+Acc:  niisuid
    niisu+N+Pl+Ill:  niisuid
    niisu+N+Pl+Loc:  niisuin
    niisu+N+Pl+Com:  niˊsuiguin
    niisu+N+Pl+Abe:  niˊsuittáá

  Noun - láigu: # ok LAAVU
    láigu+N+Sg+Nom:  láigu
    láigu+N+Sg+Gen:  lááigu
    láigu+N+Sg+Acc:  lááigu
    láigu+N+Sg+Ill:  lááigun
    láigu+N+Sg+Loc:  lááigust
    láigu+N+Sg+Com:  láigoin
    láigu+N+Sg+Abe:  láˊiguttáá
    láigu+N+Ess:  láigun
    láigu+N+Ess:  láigud
    láigu+N+Pl+Nom:  lááiguh
    láigu+N+Pl+Gen: [lááigui, láˊigui]
    láigu+N+Pl+Acc:  lááiguid
    láigu+N+Pl+Ill:  láigoid
    láigu+N+Pl+Loc:  lááiguin
    láigu+N+Pl+Com:  láˊiguiguin
    láigu+N+Pl+Abe:  láˊiguittáá

  Noun - sáigu: # ok LAAVU
    sáigu+N+Sg+Nom:  sáigu
    sáigu+N+Sg+Gen:  sááigu
    sáigu+N+Sg+Acc:  sááigu
    sáigu+N+Sg+Ill:  sááigun
    sáigu+N+Sg+Loc:  sááigust
    sáigu+N+Sg+Com:  sáigoin
    sáigu+N+Sg+Abe:  sáˊiguttáá
    sáigu+N+Ess:  sáigun
    sáigu+N+Par:  sáigud
    sáigu+N+Pl+Nom:  sááiguh
    sáigu+N+Pl+Gen: [sááigui, sáˊigui]
    sáigu+N+Pl+Acc:  sááiguid
    sáigu+N+Pl+Ill:  sáigoid
    sáigu+N+Pl+Loc:  sááiguin
    sáigu+N+Pl+Com:  sáˊiguiguin
    sáigu+N+Pl+Abe:  sáˊiguittáá

  Noun - áimu: # ok LAAVU
    áimu+N+Sg+Nom:  áimu
    áimu+N+Sg+Gen:  ááimu
    áimu+N+Sg+Acc:  ááimu
    áimu+N+Sg+Ill:  ááimun
    áimu+N+Sg+Loc:  ááimust
    áimu+N+Sg+Com:  áimoin
    áimu+N+Sg+Abe:  áˊimuttáá
    áimu+N+Ess:  áimun
    áimu+N+Par:  áimud
    áimu+N+Pl+Nom:  ááimuh
    áimu+N+Pl+Gen: [ááimui, áˊimui]
    áimu+N+Pl+Acc:  ááimuid
    áimu+N+Pl+Ill:  áimoid
    áimu+N+Pl+Loc:  ááimuin
    áimu+N+Pl+Com:  áˊimuiguin
    áimu+N+Pl+Abe:  áˊimuittáá


  Noun - váimu: # ok LAAVU
    váimu+N+Sg+Nom:  váimu
    váimu+N+Sg+Gen:  vááimu
    váimu+N+Sg+Acc:  vááimu
    váimu+N+Sg+Ill:  vááimun
    váimu+N+Sg+Loc:  vááimust
    váimu+N+Sg+Com:  váimoin
    váimu+N+Sg+Abe:  váˊimuttáá
    váimu+N+Ess:  váimun
    váimu+N+Ess:  váimud
    váimu+N+Pl+Nom:  vááimuh
    váimu+N+Pl+Gen: [vááimui, váˊimui]
    váimu+N+Pl+Acc:  vááimuid
    váimu+N+Pl+Ill:  váimoid
    váimu+N+Pl+Loc:  vááimuin
    váimu+N+Pl+Com:  váˊimuiguin
    váimu+N+Pl+Abe:  váˊimuittáá

  Noun - áiru: # ok LAAVU
    áiru+N+Sg+Nom:  áiru
    áiru+N+Sg+Gen:  ááiru
    áiru+N+Sg+Acc:  ááiru
    áiru+N+Sg+Ill:  ááirun
    áiru+N+Sg+Loc:  ááirust
    áiru+N+Sg+Com:  áiroin
    áiru+N+Sg+Abe:  áˊiruttáá
    áiru+N+Ess:  áirun
    áiru+N+Par:  áirud
    áiru+N+Pl+Nom:  ááiruh
    áiru+N+Pl+Gen: [ááirui, áˊirui]
    áiru+N+Pl+Acc:  ááiruid
    áiru+N+Pl+Ill:  áiroid
    áiru+N+Pl+Loc:  ááiruin
    áiru+N+Pl+Com:  áˊiruiguin
    áiru+N+Pl+Abe:  áˊiruittáá

  Noun - čáittu: # ok LAAVU
    čáittu+N+Sg+Nom:  čáittu
    čáittu+N+Sg+Gen:  čááitu
    čáittu+N+Sg+Acc:  čááitu
    čáittu+N+Sg+Ill:  čááitun
    čáittu+N+Sg+Loc:  čááitust
    čáittu+N+Sg+Com:  čáittoin
    čáittu+N+Sg+Abe:  čáˊituttáá
    čáittu+N+Ess:  čáittun
    čáittu+N+Par:  čáittud
    čáittu+N+Pl+Nom:  čááituh
    čáittu+N+Pl+Gen: [čááitui, čáˊitui]
    čáittu+N+Pl+Acc:  čááituid
    čáittu+N+Pl+Ill:  čáittoid
    čáittu+N+Pl+Loc:  čááituin
    čáittu+N+Pl+Com:  čáˊituiguin
    čáittu+N+Pl+Abe:  čáˊituittáá

  Noun - káivu: # OK LAAVU
    káivu+N+Sg+Nom:  káivu
    káivu+N+Sg+Gen:  kááivu
    káivu+N+Sg+Acc:  kááivu
    káivu+N+Sg+Ill:  kááivun
    káivu+N+Sg+Loc:  kááivust
    káivu+N+Sg+Com:  káivoin
    káivu+N+Sg+Abe:  káˊivuttáá
    káivu+N+Ess:  káivun
    káivu+N+Par:  káivun
    káivu+N+Pl+Nom:  kááivuh
    káivu+N+Pl+Gen: [kááivui, káˊivui]
    káivu+N+Pl+Acc:  kááivuid
    káivu+N+Pl+Ill:  káivoid
    káivu+N+Pl+Loc:  kááivuin
    káivu+N+Pl+Com:  káˊivuiguin
    káivu+N+Pl+Abe:  káˊivuittáá

  Noun - ráiđu: # ok LAAVU
    ráiđu+N+Sg+Nom:  ráiđu
    ráiđu+N+Sg+Gen:  rááiđu
    ráiđu+N+Sg+Acc:  rááiđu
    ráiđu+N+Sg+Ill:  rááiđun
    ráiđu+N+Sg+Loc:  rááiđust
    ráiđu+N+Sg+Com:  ráiđoin
    ráiđu+N+Sg+Abe:  ráˊiđuttáá
    ráiđu+N+Ess:  ráiđun
    ráiđu+N+Par:  ráiđud
    ráiđu+N+Pl+Nom:  rááiđuh
    ráiđu+N+Pl+Gen: [rááiđui, ráˊiđui]
    ráiđu+N+Pl+Acc:  rááiđuid
    ráiđu+N+Pl+Ill:  ráiđoid
    ráiđu+N+Pl+Loc:  rááiđuin
    ráiđu+N+Pl+Com:  ráˊiđuiguin
    ráiđu+N+Pl+Abe:  ráˊiđuittáá

  Noun - uáinu: # ok KIAINU
    uáinu+N+Sg+Nom:  uáiˊnu
    uáinu+N+Sg+Gen:  uáinu
    uáinu+N+Sg+Acc:  uáinu
    uáinu+N+Sg+Ill:  uáinun
    uáinu+N+Sg+Loc:  uáinust
    uáinu+N+Sg+Com:  uáiˊnoin
    uáinu+N+Sg+Abe:  uáˊinuttáá
    uáinu+N+Ess:  uáiˊnun
    uáinu+N+Par:  uáiˊnun
    uáinu+N+Pl+Nom:  uáinuh
    uáinu+N+Pl+Gen: [uáinui, uáˊinui]
    uáinu+N+Pl+Acc:  uáinuid
    uáinu+N+Pl+Ill:  uáinoid
    uáinu+N+Pl+Loc:  uáinuin
    uáinu+N+Pl+Com:  uáˊinuiguin
    uáinu+N+Pl+Abe:  uáˊinuittáá

  Noun - suáittu: # ok LAAVU
    suáittu+N+Sg+Nom:  suáiˊttu
    suáittu+N+Sg+Gen:  suáitu
    suáittu+N+Sg+Acc:  suáitu
    suáittu+N+Sg+Ill:  suáitun
    suáittu+N+Sg+Loc:  suáitust
    suáittu+N+Sg+Com:  suáiˊttoin
    suáittu+N+Sg+Abe:  suáˊituttáá
    suáittu+N+Ess:  suáiˊttun
    suáittu+N+Par:  suáiˊttud
    suáittu+N+Pl+Nom:  suáituh
    suáittu+N+Pl+Gen: [suáitui, suáˊitui]
    suáittu+N+Pl+Acc:  suáituid
    suáittu+N+Pl+Ill:  suáiˊttoid
    suáittu+N+Pl+Loc:  suáituin
    suáittu+N+Pl+Com:  suáˊituiguin
    suáittu+N+Pl+Abe:  suáˊituittáá

  Noun - kuáivu: # ok KIAINU
    kuáivu+N+Sg+Nom:  kuáiˊvu
    kuáivu+N+Sg+Gen:  kuáivu
    kuáivu+N+Sg+Acc:  kuáivu
    kuáivu+N+Sg+Ill:  kuáivun
    kuáivu+N+Sg+Loc:  kuáivust
    kuáivu+N+Sg+Com:  kuáiˊvoin
    kuáivu+N+Sg+Abe:  kuáˊivuttáá
    kuáivu+N+Ess:  kuáiˊvun
    kuáivu+N+Par:  kuáiˊvud
    kuáivu+N+Pl+Nom:  kuáivuh
    kuáivu+N+Pl+Gen: [kuáivui, kuáˊivui]
    kuáivu+N+Pl+Acc:  kuáivuid
    kuáivu+N+Pl+Ill:  kuáiˊvoid
    kuáivu+N+Pl+Loc:  kuáivuin
    kuáivu+N+Pl+Com:  kuáˊivuiguin
    kuáivu+N+Pl+Abe:  kuáˊivuittáá

  Noun - kiäinu: # ok KIAINU
    kiäinu+N+Sg+Nom:  kiäiˊnu
    kiäinu+N+Sg+Gen:  kiäinu
    kiäinu+N+Sg+Acc:  kiäinu
    kiäinu+N+Sg+Ill:  kiäinun
    kiäinu+N+Sg+Loc:  kiäinust
    kiäinu+N+Sg+Com:  kiäiˊnoin
    kiäinu+N+Sg+Abe:  kiäˊinuttáá
    kiäinu+N+Ess:  kiäiˊnun
    kiäinu+N+Par:  kiäiˊnud
    kiäinu+N+Pl+Nom:  kiäinuh
    kiäinu+N+Pl+Gen: [kiäinui, kiäˊinui]
    kiäinu+N+Pl+Acc:  kiäinuid
    kiäinu+N+Pl+Ill:  kiäiˊnoid
    kiäinu+N+Pl+Loc:  kiäinuin
    kiäinu+N+Pl+Com:  kiäˊinuiguin
    kiäinu+N+Pl+Abe:  kiäinuittáá

  Noun - tárbu: #ok LAAVU
    tárbu+N+Sg+Nom:  tárbu
    tárbu+N+Sg+Gen:  táárbu
    tárbu+N+Sg+Acc:  táárbu
    tárbu+N+Sg+Ill:  táárbun
    tárbu+N+Sg+Loc:  táárbust
    tárbu+N+Sg+Com:  tárboin
    tárbu+N+Sg+Abe:  táˊrbuttáá
    tárbu+N+Ess:  tárbun
    tárbu+N+Par:  tárbud
    tárbu+N+Pl+Nom:  táárbuh
    tárbu+N+Pl+Gen: [táárbui, táˊrbui]
    tárbu+N+Pl+Acc:  táárbuid
    tárbu+N+Pl+Ill:  tárboid
    tárbu+N+Pl+Loc:  táárbuin
    tárbu+N+Pl+Com:  táˊrbuiguin
    tárbu+N+Pl+Abe:  táˊrbuittáá

  Noun - váddu: # ok LAAVU
    váddu+N+Sg+Nom:  váddu
    váddu+N+Sg+Gen:  váádu
    váddu+N+Sg+Acc:  váádu
    váddu+N+Sg+Ill:  váádun
    váddu+N+Sg+Loc:  váádust
    váddu+N+Sg+Com:  váddoin
    váddu+N+Sg+Abe:  váˊduttáá
    váddu+N+Ess:  váddun
    váddu+N+Par:  váddud
    váddu+N+Pl+Nom:  vááduh
    váddu+N+Pl+Gen: [váádui, váˊdui]
    váddu+N+Pl+Acc:  vááduid
    váddu+N+Pl+Ill:  váddoid
    váddu+N+Pl+Loc:  vááduin
    váddu+N+Pl+Com:  váˊduiguin
    váddu+N+Pl+Abe:  váˊduittáá

  Noun - áldu: # ok LAAVU
    áldu+N+Sg+Nom:  áldu
    áldu+N+Sg+Gen:  ááldu
    áldu+N+Sg+Acc:  ááldu
    áldu+N+Sg+Ill:  ááldun
    áldu+N+Sg+Loc:  ááldust
    áldu+N+Sg+Com:  áldoin
    áldu+N+Sg+Abe:  áˊlduttáá
    áldu+N+Ess:  áldun
    áldu+N+Par:  áldud
    áldu+N+Pl+Nom:  áálduh
    áldu+N+Pl+Gen: [ááldui, áˊldui]
    áldu+N+Pl+Acc:  áálduid
    áldu+N+Pl+Ill:  áldoid
    áldu+N+Pl+Loc:  áálduin
    áldu+N+Pl+Com:  áˊlduiguin
    áldu+N+Pl+Abe:  áˊlduittáá

  Noun - rávdu: # ok LAAVU
    rávdu+N+Sg+Nom:  rávdu
    rávdu+N+Sg+Gen:  ráávdu
    rávdu+N+Sg+Acc:  ráávdu
    rávdu+N+Sg+Ill:  ráávdun
    rávdu+N+Sg+Loc:  ráávdust
    rávdu+N+Sg+Com:  rávdoin
    rávdu+N+Sg+Abe:  ráˊvduttáá
    rávdu+N+Ess:  rávdun
    rávdu+N+Par:  rávdud
    rávdu+N+Pl+Nom:  ráávduh
    rávdu+N+Pl+Gen: [ráávdui, ráˊvdui]
    rávdu+N+Pl+Acc:  ráávduid
    rávdu+N+Pl+Ill:  rávˊdoid
    rávdu+N+Pl+Loc:  ráávduin
    rávdu+N+Pl+Com:  ráˊvduiguin
    rávdu+N+Pl+Abe:  ráˊvduittáá

  Noun - nággu: # ok LAAVU
    nággu+N+Sg+Nom:  nággu
    nággu+N+Sg+Gen:  náágu
    nággu+N+Sg+Acc:  náágu
    nággu+N+Sg+Ill:  náágun
    nággu+N+Sg+Loc:  náágust
    nággu+N+Sg+Com:  nággoin
    nággu+N+Sg+Abe:  náˊguttáá
    nággu+N+Ess:  nággun
    nággu+N+Par:  nággud
    nággu+N+Pl+Nom:  nááguh
    nággu+N+Pl+Gen: [náágui, náˊgui]
    nággu+N+Pl+Acc:  nááguid
    nággu+N+Pl+Ill:  nággoid
    nággu+N+Pl+Loc:  nááguin
    nággu+N+Pl+Com:  náˊguiguin
    nággu+N+Pl+Abe:  náˊguittáá

  Noun - kálgu: # ok LAAVU
    kálgu+N+Sg+Nom:  kálgu
    kálgu+N+Sg+Gen:  káálgu
    kálgu+N+Sg+Acc:  káálgu
    kálgu+N+Sg+Ill:  káálgun
    kálgu+N+Sg+Loc:  káálgust
    kálgu+N+Sg+Com:  kálgoin
    kálgu+N+Sg+Abe:  káˊlguttáá
    kálgu+N+Ess:  kálgun
    kálgu+N+Par:  kálgud
    kálgu+N+Pl+Nom:  káálguh
    kálgu+N+Pl+Gen: [káálgui, káˊlgui]
    kálgu+N+Pl+Acc:  káálguid
    kálgu+N+Pl+Ill:  kálgoid
    kálgu+N+Pl+Loc:  káálguin
    kálgu+N+Pl+Com:  káˊlguiguin
    kálgu+N+Pl+Abe:  káˊlguittáá

  Noun - kárgu: # ok LAAVU
    kárgu+N+Sg+Nom:  kárgu
    kárgu+N+Sg+Gen:  káárgu
    kárgu+N+Sg+Acc:  káárgu
    kárgu+N+Sg+Ill:  káárgun
    kárgu+N+Sg+Loc:  káárgust
    kárgu+N+Sg+Com:  kárgoin
    kárgu+N+Sg+Abe:  káˊrguttáá
    kárgu+N+Ess:  kárgun
    kárgu+N+Par:  kárgud
    kárgu+N+Pl+Nom:  káárguh
    kárgu+N+Pl+Gen: [káárgui, káˊrgui]
    kárgu+N+Pl+Acc:  káárguid
    kárgu+N+Pl+Ill:  kárgoid
    kárgu+N+Pl+Loc:  káárguin
    kárgu+N+Pl+Com:  káˊrguiguin
    kárgu+N+Pl+Abe:  káˊrguittáá

  Noun - ávju: # ok LAAVU
    ávju+N+Sg+Nom:  ávju
    ávju+N+Sg+Gen:  áávju
    ávju+N+Sg+Acc:  áávju
    ávju+N+Sg+Ill:  áávjun
    ávju+N+Sg+Loc:  áávjust
    ávju+N+Sg+Com:  ávjoin
    ávju+N+Sg+Abe:  áˊvjuttáá
    ávju+N+Ess:  ávjun
    ávju+N+Par:  ávjud
    ávju+N+Pl+Nom:  áávjun
    ávju+N+Pl+Gen: [áávjui, áˊvjui]
    ávju+N+Pl+Acc:  áávjuid
    ávju+N+Pl+Ill:  ávjoid
    ávju+N+Pl+Loc:  áávjuin
    ávju+N+Pl+Com:  áˊvjuiguin
    ávju+N+Pl+Abe:  áˊvjuittáá

  Noun - árppu: # ok LAAVU
    árppu+N+Sg+Nom:  árppu
    árppu+N+Sg+Gen:  áárpu
    árppu+N+Sg+Acc:  áárpu
    árppu+N+Sg+Ill:  áárpun
    árppu+N+Sg+Loc:  áárpust
    árppu+N+Sg+Com:  árppoin
    árppu+N+Sg+Abe:  áˊrputtáá
    árppu+N+Ess:  árppun
    árppu+N+Par:  árppud
    árppu+N+Pl+Nom:  áárpuh
    árppu+N+Pl+Gen: [áárpui, áˊrpui]
    árppu+N+Pl+Acc:  áárpuid
    árppu+N+Pl+Ill:  árppoid
    árppu+N+Pl+Loc:  áárpuin
    árppu+N+Pl+Com:  áˊrpuiguin
    árppu+N+Pl+Abe:  áˊrpuittáá

  Noun - párkku: # ok LAAVU
    párkku+N+Sg+Nom:  párkku
    párkku+N+Sg+Gen:  páárhu
    párkku+N+Sg+Acc:  páárhu
    párkku+N+Sg+Ill:  páárkun
    párkku+N+Sg+Loc:  páárhust
    párkku+N+Sg+Com:  párhoin
    párkku+N+Sg+Abe:  páˊrhuttáá
    párkku+N+Ess:  párkkun
    párkku+N+Par:  párkkud
    párkku+N+Pl+Nom:  páárhuh
    párkku+N+Pl+Gen: [páárhui, páˊrhui]
    párkku+N+Pl+Acc:  páárhuid
    párkku+N+Pl+Ill:  párhoid
    párkku+N+Pl+Loc:  páárhuin
    párkku+N+Pl+Com:  páˊrhuiguin
    párkku+N+Pl+Abe:  páˊrhuittáá

  Noun - rávsku: # ok LAAVU
    rávsku+N+Sg+Nom:  rávsku
    rávsku+N+Sg+Gen:  ráávsku
    rávsku+N+Sg+Acc:  ráávsku
    rávsku+N+Sg+Ill:  ráávskun
    rávsku+N+Sg+Loc:  ráávskust
    rávsku+N+Sg+Com:  rávskoin
    rávsku+N+Sg+Abe:  ráˊvskuttáá
    rávsku+N+Ess:  rávskun
    rávsku+N+Par:  rávskud
    rávsku+N+Pl+Nom:  ráávskuh
    rávsku+N+Pl+Gen: [ráávskui, ráˊvskui]
    rávsku+N+Pl+Acc:  ráávskuid
    rávsku+N+Pl+Ill:  rávˊskoid
    rávsku+N+Pl+Loc:  ráávskuin
    rávsku+N+Pl+Com:  ráˊvskuiguin
    rávsku+N+Pl+Abe:  ráˊvskuittáá

  Noun - sátku: # ok LAAVU
    sátku+N+Sg+Nom:  sátku
    sátku+N+Sg+Gen:  sááđhu
    sátku+N+Sg+Acc:  sááđhu
    sátku+N+Sg+Ill:  sáátkun
    sátku+N+Sg+Loc:  sááđhust
    sátku+N+Sg+Com:  sáđhoin
    sátku+N+Sg+Abe:  sáˊđhuttáá
    sátku+N+Ess:  sátkun
    sátku+N+Par:  sátkud
    sátku+N+Pl+Nom:  sááđhuh
    sátku+N+Pl+Gen: [sááđhui, sáˊđhui]
    sátku+N+Pl+Acc:  sááđhuid
    sátku+N+Pl+Ill:  sáđhoid
    sátku+N+Pl+Loc:  sááđhuin
    sátku+N+Pl+Com:  sáˊđhuiguin
    sátku+N+Pl+Abe:  sáˊđhuittáá

  Noun - rášku: # ok LAAVU
    rášku+N+Sg+Nom:  rášku
    rášku+N+Sg+Gen:  ráášku
    rášku+N+Sg+Acc:  ráášku
    rášku+N+Sg+Ill:  rááškun
    rášku+N+Sg+Loc:  rááškust
    rášku+N+Sg+Com:  ráškoin
    rášku+N+Sg+Abe:  ráˊškuttáá
    rášku+N+Ess:  ráškun
    rášku+N+Par:  ráškud
    rášku+N+Pl+Nom:  rááškuh
    rášku+N+Pl+Gen: [rááškui, ráˊškui]
    rášku+N+Pl+Acc:  rááškuid
    rášku+N+Pl+Ill:  ráškoid
    rášku+N+Pl+Loc:  rááškuin
    rášku+N+Pl+Com:  ráˊškuiguin
    rášku+N+Pl+Abe:  ráˊškuittáá

  Noun - kállu: # ok LAAVU
    kállu+N+Sg+Nom:  kállu
    kállu+N+Sg+Gen:  kááḷu
    kállu+N+Sg+Acc:  kááḷu
    kállu+N+Sg+Ill:  kááḷun
    kállu+N+Sg+Loc:  kááḷust
    kállu+N+Sg+Com:  kálloin
    kállu+N+Sg+Abe:  káˊḷuttáá
    kállu+N+Ess:  kállun
    kállu+N+Par:  kállud
    kállu+N+Pl+Nom:  kááḷuh
    kállu+N+Pl+Gen: [kááḷui, káˊḷui]
    kállu+N+Pl+Acc:  kááḷuid
    kállu+N+Pl+Ill:  kálloid
    kállu+N+Pl+Loc:  kááḷuin
    kállu+N+Pl+Com:  káˊḷuiguin
    kállu+N+Pl+Abe:  káˊḷuittáá


  Noun - ármu: # ok LAAVU
    ármu+N+Sg+Nom:  ármu
    ármu+N+Sg+Gen:  áármu
    ármu+N+Sg+Acc:  áármu
    ármu+N+Sg+Ill:  áármun
    ármu+N+Sg+Loc:  áármust
    ármu+N+Sg+Com:  ármoin
    ármu+N+Sg+Abe:  áˊrmuttáá
    ármu+N+Ess:  ármun
    ármu+N+Par:  ármud
    ármu+N+Pl+Nom:  áármuh
    ármu+N+Pl+Gen: [áármui, áˊrmui]
    ármu+N+Pl+Acc:  áármuid
    ármu+N+Pl+Ill:  ármoid
    ármu+N+Pl+Loc:  áármuin
    ármu+N+Pl+Com:  áˊrmuiguin
    ármu+N+Pl+Abe:  áˊrmuittáá

  Noun - pánnu: # ok LAAVU
    pánnu+N+Sg+Nom:  pánnu
    pánnu+N+Sg+Gen:  pááṇu
    pánnu+N+Sg+Acc:  pááṇu
    pánnu+N+Sg+Ill:  pááṇun
    pánnu+N+Sg+Loc:  pááṇust
    pánnu+N+Sg+Com:  pánnoin
    pánnu+N+Sg+Abe:  páṇuttáá
    pánnu+N+Ess:  pánnun
    pánnu+N+Par:  pánnud
    pánnu+N+Pl+Nom:  pááṇuh
    pánnu+N+Pl+Gen: [pááṇui, páˊṇui]
    pánnu+N+Pl+Acc:  pááṇuid
    pánnu+N+Pl+Ill:  pánnoid
    pánnu+N+Pl+Loc:  pááṇuin
    pánnu+N+Pl+Com:  páˊṇuiguin
    pánnu+N+Pl+Abe:  páˊṇuittáá

  Noun - vávnu: # ok LAAVU
    vávnu+N+Sg+Nom:  vávnu
    vávnu+N+Sg+Gen:  váávnu
    vávnu+N+Sg+Acc:  váávnu
    vávnu+N+Sg+Ill:  váávnun
    vávnu+N+Sg+Loc:  váávnust
    vávnu+N+Sg+Com:  vávnoin
    vávnu+N+Sg+Abe:  váˊvnuttáá
    vávnu+N+Ess:  vávnun
    vávnu+N+Par:  vávnud
    vávnu+N+Pl+Nom:  váávnuh
    vávnu+N+Pl+Gen: [váávnui, váˊvnui]
    vávnu+N+Pl+Acc:  váávnuid
    vávnu+N+Pl+Ill:  vávnoid
    vávnu+N+Pl+Loc:  váávnuin
    vávnu+N+Pl+Com:  váˊvnuiguin
    vávnu+N+Pl+Abe:  váˊvnuittáá

  Noun - táppu: # ok LAAVU
    táppu+N+Sg+Nom:  táppu
    táppu+N+Sg+Gen:  táápu
    táppu+N+Sg+Acc:  táápu
    táppu+N+Sg+Ill:  táápun
    táppu+N+Sg+Loc:  táápust
    táppu+N+Sg+Com:  táppoin
    táppu+N+Sg+Abe:  táˊputtáá
    táppu+N+Ess:  táppun
    táppu+N+Ess:  táppud
    táppu+N+Pl+Nom:  táápuh
    táppu+N+Pl+Gen: [táápui, táˊpui]
    táppu+N+Pl+Acc:  táápuid
    táppu+N+Pl+Ill:  táppoid
    táppu+N+Pl+Loc:  táápuin
    táppu+N+Pl+Com:  táˊpuiguin
    táppu+N+Pl+Abe:  táˊpuittáá

  Noun - máksu: # ok; SgCom + PlIll cehcked with Ilmari Mattus; IM: vs; MLO: vss; both are in use LAAVU
    máksu+N+Sg+Nom:  máksu
    máksu+N+Sg+Gen:  máávsu
    máksu+N+Sg+Acc:  máávsu
    máksu+N+Sg+Ill:  mááksun
    máksu+N+Sg+Loc:  máávsust
    máksu+N+Sg+Com:  [mávsoin, mávssoin]
    máksu+N+Sg+Abe:  máˊvsuttáá
    máksu+N+Ess:  máksun
    máksu+N+Par:  máksud
    máksu+N+Pl+Nom:  máávsuh
    máksu+N+Pl+Gen: [máávsui, máˊvsui]
    máksu+N+Pl+Acc:  máávsuid
    máksu+N+Pl+Ill:  [mávsoid, mávssoid]
    máksu+N+Pl+Loc:  máávsuin
    máksu+N+Pl+Com:  máˊvsuiguin
    máksu+N+Pl+Abe:  máˊvsuittáá

  Noun - áptu: # ok LAAVU
    áptu+N+Sg+Nom:  áptu
    áptu+N+Sg+Gen:  ááptu
    áptu+N+Sg+Acc:  ááptu
    áptu+N+Sg+Ill:  ááptun
    áptu+N+Sg+Loc:  ááptust
    áptu+N+Sg+Com:  áptoin
    áptu+N+Sg+Abe:  áˊptuttáá
    áptu+N+Ess:  áptun
    áptu+N+Par:  áptud
    áptu+N+Pl+Nom:  ááptuh
    áptu+N+Pl+Gen: [ááptui, áˊptui]
    áptu+N+Pl+Acc:  ááptuid
    áptu+N+Pl+Ill:  áptoid
    áptu+N+Pl+Loc:  ááptuin
    áptu+N+Pl+Com:  áˊptuiguin
    áptu+N+Pl+Abe:  áˊptuittáá

  Noun - vástu: # ok LAAVU
    vástu+N+Sg+Nom:  vástu
    vástu+N+Sg+Gen:  váástu
    vástu+N+Sg+Acc:  váástu
    vástu+N+Sg+Ill:  váástun
    vástu+N+Sg+Loc:  váástust
    vástu+N+Sg+Com:  vástoin
    vástu+N+Sg+Abe:  váˊstuttáá
    vástu+N+Ess:  vástun
    vástu+N+Par:  vástud
    vástu+N+Pl+Nom:  váástuh
    vástu+N+Pl+Gen: [váástui, váˊstui]
    vástu+N+Pl+Acc:  váástuid
    vástu+N+Pl+Ill:  vástoid
    vástu+N+Pl+Loc:  váástuin
    vástu+N+Pl+Com:  váˊstuiguin
    vástu+N+Pl+Abe:  váˊstuittáá

  Noun - ááŋu: # ok LAAVU
    ááŋu+N+Sg+Nom:  ááŋ̣u
    ááŋu+N+Sg+Gen:  ááŋu
    ááŋu+N+Sg+Acc:  ááŋu
    ááŋu+N+Sg+Ill:  ááŋ̣un
    ááŋu+N+Sg+Loc:  ááŋust
    ááŋu+N+Sg+Com:  áŋoin
    ááŋu+N+Sg+Abe:  áˊŋuttáá
    ááŋu+N+Ess:  ááŋŋun
    ááŋu+N+Par:  ááŋŋud
    ááŋu+N+Pl+Nom:  ááŋuh
    ááŋu+N+Pl+Gen: [ááŋui, áˊŋui]
    ááŋu+N+Pl+Acc:  ááŋuid
    ááŋu+N+Pl+Ill:  áŋoid
    ááŋu+N+Pl+Loc:  ááŋuin
    ááŋu+N+Pl+Com:  áˊŋuiguin
    ááŋu+N+Pl+Abe:  áŋuittáá

  Noun - káttu: # ok LAAVU
    káttu+N+Sg+Nom:  káttu
    káttu+N+Sg+Gen:  káátu
    káttu+N+Sg+Acc:  káátu
    káttu+N+Sg+Ill:  káátun
    káttu+N+Sg+Loc:  káátust
    káttu+N+Sg+Com:  káttoin
    káttu+N+Sg+Abe:  káˊtuttáá
    káttu+N+Ess:  káttun
    káttu+N+Par:  káttud
    káttu+N+Pl+Nom:  káátuh
    káttu+N+Pl+Gen: [káátui, káˊtui]
    káttu+N+Pl+Acc:  káátuid
    káttu+N+Pl+Ill:  káttoid
    káttu+N+Pl+Loc:  káátuin
    káttu+N+Pl+Com:  káˊtuiguin
    káttu+N+Pl+Abe:  káˊtuittáá

  Noun - táttu: # ok LAAVU
    táttu+N+Sg+Nom:  táttu
    táttu+N+Sg+Gen:  táátu
    táttu+N+Sg+Acc:  táátu
    táttu+N+Sg+Ill:  táátun
    táttu+N+Sg+Loc:  táátust
    táttu+N+Sg+Com:  táttoin
    táttu+N+Sg+Abe:  táˊtuttáá
    táttu+N+Ess:  táttun
    táttu+N+Par:  táttud
    táttu+N+Pl+Nom:  táátuh
    táttu+N+Pl+Gen: [táátui, táˊtui]
    táttu+N+Pl+Acc:  táátuid
    táttu+N+Pl+Ill:  táttoid
    táttu+N+Pl+Loc:  táátuin
    táttu+N+Pl+Com:  táˊtuiguin
    táttu+N+Pl+Abe:  táˊtuittáá

  Noun - kálvu: # ok LAAVU
    kálvu+N+Sg+Nom:  kálvu
    kálvu+N+Sg+Gen:  káálvu
    kálvu+N+Sg+Acc:  káálvu
    kálvu+N+Sg+Ill:  káálvun
    kálvu+N+Sg+Loc:  káálvust
    kálvu+N+Sg+Com:  kálvoin
    kálvu+N+Sg+Abe:  káˊlvuttáá
    kálvu+N+Ess:  kálvun
    kálvu+N+Par:  kálvud
    kálvu+N+Pl+Nom:  káálvuh
    kálvu+N+Pl+Gen: [káálvui, káˊlvui]
    kálvu+N+Pl+Acc:  káálvuid
    kálvu+N+Pl+Ill:  kálvoid
    kálvu+N+Pl+Loc:  káálvuin
    kálvu+N+Pl+Com:  káˊlvuiguin
    kálvu+N+Pl+Abe:  káˊlvuittáá

  Noun - árvu: # ok LAAVU
    árvu+N+Sg+Nom:  árvu
    árvu+N+Sg+Gen:  áárvu
    árvu+N+Sg+Acc:  áárvu
    árvu+N+Sg+Ill:  áárvun
    árvu+N+Sg+Loc:  áárvust
    árvu+N+Sg+Com:  árvoin
    árvu+N+Sg+Abe:  áˊrvuttáá
    árvu+N+Ess:  árvun
    árvu+N+Par:  árvun
    árvu+N+Pl+Nom:  áárvuh
    árvu+N+Pl+Gen: [áárvui, áˊrvui]
    árvu+N+Pl+Acc:  áárvuid
    árvu+N+Pl+Ill:  árvoid
    árvu+N+Pl+Loc:  áárvuin
    árvu+N+Pl+Com:  áˊrvuiguin
    árvu+N+Pl+Abe:  áˊrvuittáá

  Noun - várvu: # ok LAAVU
    várvu+N+Sg+Nom:  várvu
    várvu+N+Sg+Gen:  váárvu
    várvu+N+Sg+Acc:  váárvu
    várvu+N+Sg+Ill:  váárvun
    várvu+N+Sg+Loc:  váárvust
    várvu+N+Sg+Com:  várvoin
    várvu+N+Sg+Abe:  váˊrvuttáá
    várvu+N+Ess:  várvun
    várvu+N+Par:  várvud
    várvu+N+Pl+Nom:  váárvuh
    várvu+N+Pl+Gen: [váárvui, váˊrvui]
    várvu+N+Pl+Acc:  váárvuid
    várvu+N+Pl+Ill:  várvoid
    várvu+N+Pl+Loc:  váárvuin
    várvu+N+Pl+Com:  váˊrvuiguin
    várvu+N+Pl+Abe:  váˊrvuittáá

  Noun - ákšu: # ok LAAVU
    ákšu+N+Sg+Nom:  ákšu
    ákšu+N+Sg+Gen:  áákšu
    ákšu+N+Sg+Acc:  áákšu
    ákšu+N+Sg+Ill:  áákšun
    ákšu+N+Sg+Loc:  áákšust
    ákšu+N+Sg+Com:  ákšoin
    ákšu+N+Sg+Abe:  áˊkšuttáá
    ákšu+N+Ess:  ákšun
    ákšu+N+Par:  ákšud
    ákšu+N+Pl+Nom:  áákšuh
    ákšu+N+Pl+Gen: [áákšui, áˊkšui]
    ákšu+N+Pl+Acc:  áákšuid
    ákšu+N+Pl+Ill:  ákšoid
    ákšu+N+Pl+Loc:  áákšuin
    ákšu+N+Pl+Com:  áˊkšuiguin
    ákšu+N+Pl+Abe:  áˊkšuittáá

  Noun - skálžu: # ok LAAVU
    skálžu+N+Sg+Nom:  skálžu
    skálžu+N+Sg+Gen:  skáálžu
    skálžu+N+Sg+Acc:  skáálžu
    skálžu+N+Sg+Ill:  skáálžun
    skálžu+N+Sg+Loc:  skáálžust
    skálžu+N+Sg+Com:  skálžoin
    skálžu+N+Sg+Abe:  skáˊlžuttáá
    skálžu+N+Ess:  skálžun
    skálžu+N+Par:  skálžud
    skálžu+N+Pl+Nom:  skáálžuh
    skálžu+N+Pl+Gen: [skáálžui, skálžui]
    skálžu+N+Pl+Acc:  skáálžuid
    skálžu+N+Pl+Ill:  skálžoid
    skálžu+N+Pl+Loc:  skáálžuin
    skálžu+N+Pl+Com:  skáˊlžuiguin
    skálžu+N+Pl+Abe:  skáˊlžuittáá

  Noun - vuábdu: # ok KIAINU
    vuábdu+N+Sg+Nom:  vuábˊdu
    vuábdu+N+Sg+Gen:  vuábdu
    vuábdu+N+Sg+Acc:  vuábdu
    vuábdu+N+Sg+Ill:  vuábdun
    vuábdu+N+Sg+Loc:  vuábdust
    vuábdu+N+Sg+Com:  vuábˊdoin
    vuábdu+N+Sg+Abe:  vuáˊbduttáá
    vuábdu+N+Ess:  vuábˊdun
    vuábdu+N+Par:  vuábˊdud
    vuábdu+N+Pl+Nom:  vuábduh
    vuábdu+N+Pl+Gen: [vuábdui, vuáˊbdui]
    vuábdu+N+Pl+Acc:  vuábduid
    vuábdu+N+Pl+Ill:  vuábˊdoid
    vuábdu+N+Pl+Loc:  vuábduin
    vuábdu+N+Pl+Com:  vuáˊbduiguin
    vuábdu+N+Pl+Abe:  vuáˊbduittáá

  Noun - luándu: # ok KIAINU
    luándu+N+Sg+Nom:  luánˊdu
    luándu+N+Sg+Gen:  luándu
    luándu+N+Sg+Acc:  luándu
    luándu+N+Sg+Ill:  luándun
    luándu+N+Sg+Loc:  luándust
    luándu+N+Sg+Com:  luánˊdoin
    luándu+N+Sg+Abe:  luáˊnduttáá
    luándu+N+Ess:  luánˊdun
    luándu+N+Par:  luánˊdud
    luándu+N+Pl+Nom:  luánduh
    luándu+N+Pl+Gen: [luándui, luáˊndui]
    luándu+N+Pl+Acc:  luánduid
    luándu+N+Pl+Ill:  luánˊdoid
    luándu+N+Pl+Loc:  luánduin
    luándu+N+Pl+Com:  luáˊnduiguin
    luándu+N+Pl+Abe:  luáˊnduittáá

  Noun - juáhu: # ok LAAVU
    juáhu+N+Sg+Nom:  juáhu
    juáhu+N+Sg+Gen:  juáṿu
    juáhu+N+Sg+Ill:  juáhun
    juáhu+N+Sg+Loc:  juáṿust
    juáhu+N+Sg+Com:  juávvoin
    juáhu+N+Sg+Abe:  juáˊṿuttáá
    juáhu+N+Ess:  juáhun
    juáhu+N+Par:  juáhud
    juáhu+N+Pl+Nom:  juáṿuh
    juáhu+N+Pl+Gen: [juáṿui, juáˊvui]
    juáhu+N+Pl+Acc:  juáṿuid
    juáhu+N+Pl+Ill:  juávvoid
    juáhu+N+Pl+Loc:  juáṿuin
    juáhu+N+Pl+Com:  juáˊvuiguin
    juáhu+N+Pl+Abe:  juáˊvuittáá

  Noun - ruáhu: # ok LAAVU
    ruáhu+N+Sg+Nom:  ruáhu
    ruáhu+N+Sg+Gen:  ruáṿu
    ruáhu+N+Sg+Acc:  ruáṿu
    ruáhu+N+Sg+Ill:  ruáhun
    ruáhu+N+Sg+Loc:  ruáṿust
    ruáhu+N+Sg+Com:  ruávvoin
    ruáhu+N+Sg+Abe:  ruáˊvuttáá
    ruáhu+N+Ess:  ruáhun
    ruáhu+N+Pl+Nom:  ruáṿuh
    ruáhu+N+Pl+Gen: [ruáṿui, ruáˊvui]
    ruáhu+N+Pl+Acc:  ruáṿuid
    ruáhu+N+Pl+Ill:  ruávvoid
    ruáhu+N+Pl+Loc:  ruáṿuin
    ruáhu+N+Pl+Com:  ruáˊvuiguin
    ruáhu+N+Pl+Abe:  ruáˊvuittáá

  Noun - suánju: # ok; nj is actually one consonant; might cause some troubles with WG. 
    suánju+N+Sg+Nom:  suáṇju
    suánju+N+Sg+Gen:  suánju
    suánju+N+Sg+Acc:  suánju
    suánju+N+Sg+Ill:  suáṇjun
    suánju+N+Sg+Loc:  suánjust
    suánju+N+Sg+Com:  suánjoin
    suánju+N+Sg+Abe:  suáˊnjuttáá
    suánju+N+Ess:  suánnjun
    suánju+N+Par:  suánnjud
    suánju+N+Pl+Nom:  suánjuh
    suánju+N+Pl+Gen: [suánjui, suáˊnjui]
    suánju+N+Pl+Acc:  suánjuid
    suánju+N+Pl+Ill:  suánjoid
    suánju+N+Pl+Loc:  suánjuin
    suánju+N+Pl+Com:  suáˊnjuiguin
    suánju+N+Pl+Abe:  suáˊnjuittáá

  Noun - nuárju: # ok KIAINU
    nuárju+N+Sg+Nom:  nuárˊju
    nuárju+N+Sg+Gen:  nuárju
    nuárju+N+Sg+Ill:  nuárjun
    nuárju+N+Sg+Loc:  nuárjust
    nuárju+N+Sg+Com:  nuárˊjoin
    nuárju+N+Sg+Abe:  nuáˊrjuttáá
    nuárju+N+Ess:  nuárˊjun
    nuárju+N+Par:  nuárˊjud
    nuárju+N+Pl+Nom:  nuárjuh
    nuárju+N+Pl+Gen: [nuárjui, nuáˊrjui]
    nuárju+N+Pl+Acc:  nuárjuid
    nuárju+N+Pl+Ill:  nuárˊjoid
    nuárju+N+Pl+Loc:  nuárjuin
    nuárju+N+Pl+Com:  nuáˊrjuiguin
    nuárju+N+Pl+Abe:  nuáˊrjuittáá

  Noun - juávkku: # ok LAAVU
    juávkku+N+Sg+Nom:  juávˊkku
    juávkku+N+Sg+Gen:  juávhu
    juávkku+N+Sg+Acc:  juávhu
    juávkku+N+Sg+Ill:  juávkun
    juávkku+N+Sg+Loc:  juávhust
    juávkku+N+Sg+Com:  juávˊhoin
    juávkku+N+Sg+Abe:  juáˊvhuttáá
    juávkku+N+Ess:  juávˊkkun
    juávkku+N+Par:  juávˊkkud
    juávkku+N+Pl+Nom:  juávhuh
    juávkku+N+Pl+Gen: [juávhui, juáˊvhui]
    juávkku+N+Pl+Acc:  juávhuid
    juávkku+N+Pl+Ill:  juávˊhoid
    juávkku+N+Pl+Loc:  juávhuin
    juávkku+N+Pl+Com:  juáˊvhuiguin
    juávkku+N+Pl+Abe:  juáˊvhuittáá

  Noun - puákku: # ok LAAVU
    puákku+N+Sg+Nom:  puákˊku
    puákku+N+Sg+Gen:  puáhu
    puákku+N+Sg+Acc:  puáhu
    puákku+N+Sg+Ill:  puákun
    puákku+N+Sg+Loc:  puáhust
    puákku+N+Sg+Com:  puáhˊhoin
    puákku+N+Sg+Abe:  puáˊhuttáá
    puákku+N+Ess:  puákˊkun
    puákku+N+Par:  puákˊkud
    puákku+N+Pl+Nom:  puáhuh
    puákku+N+Pl+Gen:  [puáhui, puáˊhui]
    puákku+N+Pl+Acc:  puáhuid
    puákku+N+Pl+Ill:  puáhˊhoid
    puákku+N+Pl+Loc:  puáhuin
    puákku+N+Pl+Com:  puáˊhuiguin
    puákku+N+Pl+Abe:  puáˊhuittáá

  Noun - muállu: # ok LAAVU
    muállu+N+Sg+Nom:  muálˊlu
    muállu+N+Sg+Gen:  muáḷu
    muállu+N+Sg+Acc:  muáḷu
    muállu+N+Sg+Ill:  muáḷun
    muállu+N+Sg+Loc:  muáḷust
    muállu+N+Sg+Com:  muálˊloin
    muállu+N+Sg+Abe:  muáˊḷuttáá
    muállu+N+Ess:  muálˊlun
    muállu+N+Par:  muálˊlud
    muállu+N+Pl+Nom:  muáḷuh
    muállu+N+Pl+Gen:  [muáḷui, muáˊḷui]
    muállu+N+Pl+Acc:  muáḷuid
    muállu+N+Pl+Ill:  muálˊloid
    muállu+N+Pl+Loc:  muáḷuin
    muállu+N+Pl+Com:  muáˊluiguin
    muállu+N+Pl+Abe:  muáˊluittáá

  Noun - puállu: # ok LAAVU
    puállu+N+Sg+Nom:  puálˊlu
    puállu+N+Sg+Gen:  puáḷu
    puállu+N+Sg+Acc:  puáḷu
    puállu+N+Sg+Ill:  puáḷun
    puállu+N+Sg+Loc:  puáḷust
    puállu+N+Sg+Com:  puálˊloin
    puállu+N+Sg+Abe:  puáˊḷuttáá
    puállu+N+Ess:  puálˊlun
    puállu+N+Par:  puálˊlud
    puállu+N+Pl+Nom:  puáḷuh
    puállu+N+Pl+Gen:  [puáḷui, puáˊḷui]
    puállu+N+Pl+Acc:  puáḷuid
    puállu+N+Pl+Ill:  puálˊloid
    puállu+N+Pl+Loc:  puáḷuin
    puállu+N+Pl+Com:  puáˊḷuiguin
    puállu+N+Pl+Abe:  puáˊḷuittáá

  Noun - kuávlu: # ok KIAINU
    kuávlu+N+Sg+Nom:  kuávˊlu
    kuávlu+N+Sg+Gen:  kuávlu
    kuávlu+N+Sg+Acc:  kuávlu
    kuávlu+N+Sg+Ill:  kuávlun
    kuávlu+N+Sg+Loc:  kuávlust
    kuávlu+N+Sg+Com:  kuávˊloin
    kuávlu+N+Sg+Abe:  kuáˊvluttáá
    kuávlu+N+Ess:  kuávˊlun
    kuávlu+N+Par:  kuávˊlud
    kuávlu+N+Pl+Nom:  kuávluh
    kuávlu+N+Pl+Gen: [kuávlui, kuáˊvlui]
    kuávlu+N+Pl+Acc:  kuávluid
    kuávlu+N+Pl+Ill:  kuávˊloid
    kuávlu+N+Pl+Loc:  kuávluin
    kuávlu+N+Pl+Com:  kuáˊvluiguin
    kuávlu+N+Pl+Abe:  kuáˊvluittáá

  Noun - tuálu: # ok LAAVU
    tuálu+N+Sg+Nom:  tuáḷu
    tuálu+N+Sg+Gen:  tuálu
    tuálu+N+Sg+Acc:  tuálu
    tuálu+N+Sg+Ill:  tuáḷun
    tuálu+N+Sg+Loc:  tuálust
    tuálu+N+Sg+Com:  tuáloin
    tuálu+N+Sg+Abe:  tuáˊluttáá
    tuálu+N+Ess:  tuállun
    tuálu+N+Par:  tuállud
    tuálu+N+Pl+Nom:  tuáluh
    tuálu+N+Pl+Gen:  [tuálui, tuáˊlui]
    tuálu+N+Pl+Acc:  tuáluid
    tuálu+N+Pl+Ill:  tuáloid
    tuálu+N+Pl+Loc:  tuáluin
    tuálu+N+Pl+Com:  tuáˊluiguin
    tuálu+N+Pl+Abe:  tuáˊluittáá

  Noun - luámu: # ok LAAVU
    luámu+N+Sg+Nom:  luáṃu
    luámu+N+Sg+Gen:  luámu
    luámu+N+Sg+Acc:  luámu
    luámu+N+Sg+Ill:  luáṃun
    luámu+N+Sg+Loc:  luámust
    luámu+N+Sg+Com:  luámuin
    luámu+N+Sg+Abe:  luáˊmuttáá
    luámu+N+Ess:  luámmun
    luámu+N+Par:  luámmud
    luámu+N+Pl+Nom:  luámuh
    luámu+N+Pl+Gen:  [luámui, luáˊmui]
    luámu+N+Pl+Acc:  luámuid
    luámu+N+Pl+Ill:  luámoid
    luámu+N+Pl+Loc:  luámuin
    luámu+N+Pl+Com:  luáˊmuiguin
    luámu+N+Pl+Abe:  luáˊmuittáá

  Noun - tuámu: # ok LAAVU
    tuámu+N+Sg+Nom:  tuáṃu
    tuámu+N+Sg+Gen:  tuámu
    tuámu+N+Sg+Acc:  tuámu
    tuámu+N+Sg+Ill:  tuáṃun
    tuámu+N+Sg+Loc:  tuámust
    tuámu+N+Sg+Com:  tuámoin
    tuámu+N+Sg+Abe:  tuáˊmuttáá
    tuámu+N+Ess:  tuámmun
    tuámu+N+Par:  tuámmud
    tuámu+N+Pl+Nom:  tuámuh
    tuámu+N+Pl+Gen:  [tuámui, tuáˊmui]
    tuámu+N+Pl+Acc:  tuámuid
    tuámu+N+Pl+Ill:  tuámoid
    tuámu+N+Pl+Loc:  tuámuin
    tuámu+N+Pl+Com:  tuáˊmuiguin
    tuámu+N+Pl+Abe:  tuáˊmuittáá

  Noun - vuálppu: # ok LAAVU
    vuálppu+N+Sg+Nom:  vuálˊppu
    vuálppu+N+Sg+Gen:  vuálpu
    vuálppu+N+Sg+Acc:  vuálpu
    vuálppu+N+Sg+Ill:  vuálpun
    vuálppu+N+Sg+Loc:  vuálpust
    vuálppu+N+Sg+Com:  vuálˊppoin
    vuálppu+N+Sg+Abe:  vuáˊlputtáá
    vuálppu+N+Ess:  vuálˊppun
    vuálppu+N+Par:  vuálˊppud
    vuálppu+N+Pl+Nom:  vuálpuh
    vuálppu+N+Pl+Gen:  [vuálpui, vuáˊlpui]
    vuálppu+N+Pl+Acc:  vuálpuid
    vuálppu+N+Pl+Ill:  vuálˊppoid
    vuálppu+N+Pl+Loc:  vuálpuin
    vuálppu+N+Pl+Com:  vuáˊlpuiguin
    vuálppu+N+Pl+Abe:  vuáˊlpuittáá

  Noun - huáppu: # ok LAAVU
    huáppu+N+Sg+Nom:  huápˊpu
    huáppu+N+Sg+Gen:  huápu
    huáppu+N+Sg+Acc:  huápu
    huáppu+N+Sg+Ill:  huápun
    huáppu+N+Sg+Loc:  huápust
    huáppu+N+Sg+Com:  huápˊpoin
    huáppu+N+Sg+Abe:  huáˊputtáá
    huáppu+N+Ess:  huápˊpun
    huáppu+N+Par:  huápˊpud
    huáppu+N+Pl+Nom:  huápuh
    huáppu+N+Pl+Gen:  [huápui, huáˊpui]
    huáppu+N+Pl+Acc:  huápuid
    huáppu+N+Pl+Ill:  huápˊpoid
    huáppu+N+Pl+Loc:  huápuin
    huáppu+N+Pl+Com:  huáˊpuiguin
    huáppu+N+Pl+Abe:  huáˊpuittáá

  Noun - skuáppu: # ok LAAVU
    skuáppu+N+Sg+Nom:  skuápˊpu
    skuáppu+N+Sg+Gen:  skuápu
    skuáppu+N+Sg+Acc:  skuápu
    skuáppu+N+Sg+Ill:  skuápun
    skuáppu+N+Sg+Loc:  skuápust
    skuáppu+N+Sg+Com:  skuápˊpoin
    skuáppu+N+Sg+Abe:  skuáˊputtáá
    skuáppu+N+Ess:  skuápˊpun
    skuáppu+N+Par:  skuápˊpud
    skuáppu+N+Pl+Nom:  skuápuh
    skuáppu+N+Pl+Gen:  [skuápui, skuáˊpui]
    skuáppu+N+Pl+Acc:  skuápuid
    skuáppu+N+Pl+Ill:  skuápˊpoid
    skuáppu+N+Pl+Loc:  skuápuin
    skuáppu+N+Pl+Com:  skuáˊpuiguin
    skuáppu+N+Pl+Abe:  skuáˊpuittáá

  Noun - tuáru: # ok LAAVU
    tuáru+N+Sg+Nom:  tuáṛu
    tuáru+N+Sg+Gen:  tuáru
    tuáru+N+Sg+Acc:  tuáru
    tuáru+N+Sg+Ill:  tuáṛun
    tuáru+N+Sg+Loc:  tuárust
    tuáru+N+Sg+Com:  tuároin
    tuáru+N+Sg+Abe:  tuáˊruttáá
    tuáru+N+Ess:  tuárrun
    tuáru+N+Par:  tuárrud
    tuáru+N+Pl+Nom:  tuáruh
    tuáru+N+Pl+Gen:  [tuárui, tuáˊrui]
    tuáru+N+Pl+Acc:  tuáruid
    tuáru+N+Pl+Ill:  tuároid
    tuáru+N+Pl+Loc:  tuáruin
    tuáru+N+Pl+Com:  tuáˊruiguin
    tuáru+N+Pl+Abe:  tuáˊruittáá

  Noun - vuáru: # ok LAAVU
    vuáru+N+Sg+Nom:  vuáṛu
    vuáru+N+Sg+Gen:  vuáru
    vuáru+N+Sg+Acc:  vuáru
    vuáru+N+Sg+Ill:  vuáṛun
    vuáru+N+Sg+Loc:  vuárust
    vuáru+N+Sg+Com:  vuároin
    vuáru+N+Sg+Abe:  vuáˊruttáá
    vuáru+N+Ess:  vuárrun
    vuáru+N+Par:  vuárrud
    vuáru+N+Pl+Nom:  vuáruh
    vuáru+N+Pl+Gen:  [vuárui, vuáˊrui]
    vuáru+N+Pl+Acc:  vuáruid
    vuáru+N+Pl+Ill:  vuároid
    vuáru+N+Pl+Loc:  vuáruin
    vuáru+N+Pl+Com:  vuáˊruiguin
    vuáru+N+Pl+Abe:  vuáˊruittáá

  Noun - vuáru: # ok LAAVU
    vuáru+N+Sg+Nom:  vuáṛu
    vuáru+N+Sg+Gen:  vuáˊro
    vuáru+N+Sg+Acc:  vuáˊro
    vuáru+N+Sg+Ill:  vuáṛun
    vuáru+N+Sg+Loc:  vuáˊroost
    vuáru+N+Sg+Com:  vuáˊroin
    vuáru+N+Sg+Abe:  vuáˊrottáá
    vuáru+N+Ess:  vuárrun
    vuáru+N+Par:  vuárrud
    vuáru+N+Pl+Nom:  vuáˊroh
    vuáru+N+Pl+Gen:  vuáˊroi
    vuáru+N+Pl+Acc:  vuáˊroid
    vuáru+N+Pl+Ill:  vuáˊroid
    vuáru+N+Pl+Loc:  vuáˊroin
    vuáru+N+Pl+Com:  vuáˊroiguin
    vuáru+N+Pl+Abe:  vuáˊroittáá

  Noun - kuáhtu: # ok KIAINU
    kuáhtu+N+Sg+Nom:  kuáhˊtu
    kuáhtu+N+Sg+Gen:  kuáhtu
    kuáhtu+N+Sg+Acc:  kuáhtu
    kuáhtu+N+Sg+Ill:  kuáhtun
    kuáhtu+N+Sg+Loc:  kuáhtust
    kuáhtu+N+Sg+Com:  kuáhˊtoin
    kuáhtu+N+Sg+Abe:  kuáˊhtuttáá
    kuáhtu+N+Ess:  kuáhˊtun
    kuáhtu+N+Par:  kuáhˊtud
    kuáhtu+N+Pl+Nom:  kuáhtuh
    kuáhtu+N+Pl+Gen:  [kuáhtui, kuáˊhtui]
    kuáhtu+N+Pl+Acc:  kuáhtuid
    kuáhtu+N+Pl+Ill:  kuáhˊtoid
    kuáhtu+N+Pl+Loc:  kuáhtuin
    kuáhtu+N+Pl+Com:  kuáˊhtuiguin
    kuáhtu+N+Pl+Abe:  kuáˊhtuittáá

  Noun - uástu: # ok KIAINU
    uástu+N+Sg+Nom:  uásˊtu
    uástu+N+Sg+Gen:  uástu
    uástu+N+Sg+Acc:  uástu
    uástu+N+Sg+Ill:  uástun
    uástu+N+Sg+Loc:  uástust
    uástu+N+Sg+Com:  uásˊtoin
    uástu+N+Sg+Abe:  uáˊstuttáá
    uástu+N+Ess:  uásˊtun
    uástu+N+Par:  uásˊtud
    uástu+N+Pl+Nom:  uástuh
    uástu+N+Pl+Gen:  uástui, uáˊstui
    uástu+N+Pl+Acc:  uástuid
    uástu+N+Pl+Ill:  uásˊtoid
    uástu+N+Pl+Loc:  uástuin
    uástu+N+Pl+Com:  uáˊstuiguin
    uástu+N+Pl+Abe:  uáˊstuittáá

  Noun - tuáttu: # ok LAAVU
    tuáttu+N+Sg+Nom:  tuátˊtu
    tuáttu+N+Sg+Gen:  tuátu
    tuáttu+N+Sg+Acc:  tuátu
    tuáttu+N+Sg+Ill:  tuátun
    tuáttu+N+Sg+Loc:  tuátust
    tuáttu+N+Sg+Com:  tuátˊtoin
    tuáttu+N+Sg+Abe:  tuáˊtuttáá
    tuáttu+N+Ess:  tuátˊtun
    tuáttu+N+Ess:  tuátˊtud
    tuáttu+N+Pl+Nom:  tuátuh
    tuáttu+N+Pl+Gen:  [tuátui, tuáˊtui]
    tuáttu+N+Pl+Acc:  tuátuid
    tuáttu+N+Pl+Ill:  tuátˊtoid
    tuáttu+N+Pl+Loc:  tuátuin
    tuáttu+N+Pl+Com:  tuáˊtuiguin
    tuáttu+N+Pl+Abe:  tuáˊtuittáá

  Noun - muátu: # ok LAAVU
    muátu+N+Sg+Nom:  muátu
    muátu+N+Sg+Gen:  [muáđu, muáˊđo]
    muátu+N+Sg+Acc:  [muáđu, muáˊđo]
    muátu+N+Sg+Ill:  muátun
    muátu+N+Sg+Loc:  [muáđust, muáˊđoost]
    muátu+N+Sg+Com:  muáđoin
    muátu+N+Sg+Abe:  muáˊđuttáá
    muátu+N+Ess:  muáttun
    muátu+N+Par:  muáttud
    muátu+N+Pl+Nom:  [muáđuh, muáˊđoh]
    muátu+N+Pl+Gen:  [muáđui, muáˊđoi]
    muátu+N+Pl+Acc:  [muáđuid, muáˊđoid]
    muátu+N+Pl+Ill:  muáđoid
    muátu+N+Pl+Loc:  [muáđuin, muáˊđoin]
    muátu+N+Pl+Com:  [muáˊđuiguin, muáˊđoiguin]
    muátu+N+Pl+Abe:  [muáˊđuittáá, muáˊđoiguin]

  Noun - ruávvu: # ok LAAVU
    ruávvu+N+Sg+Nom:  ruávˊvu
    ruávvu+N+Sg+Gen:  ruáṿu
    ruávvu+N+Sg+Ill:  ruáṿun
    ruávvu+N+Sg+Loc:  ruáṿust
    ruávvu+N+Sg+Com:  ruávˊvoin
    ruávvu+N+Sg+Abe:  ruáˊvuttáá
    ruávvu+N+Ess:  ruávˊvun
    ruávvu+N+Par:  ruávˊvud
    ruávvu+N+Pl+Nom:  ruáṿuh
    ruávvu+N+Pl+Gen:  [ruáṿui, ruáˊṿui]
    ruávvu+N+Pl+Acc:  ruáṿuid
    ruávvu+N+Pl+Ill:  ruávˊvoid
    ruávvu+N+Pl+Loc:  ruáṿuin
    ruávvu+N+Pl+Com:  ruáˊṿuiguin
    ruávvu+N+Pl+Abe:  ruáˊṿuittáá

  Noun - puáđu: # ok LAAVU
    puáđu+V1+N+Sg+Nom:  puáđ̣u
    puáđu+V1+N+Sg+Gen:  puáđu
    puáđu+V1+N+Sg+Acc:  puáđu
    puáđu+V1+N+Sg+Ill:  puáđ̣un
    puáđu+V1+N+Sg+Loc:  puáđust
    puáđu+V1+N+Sg+Com:  puáđoin
    puáđu+V1+N+Sg+Abe:  puáˊđuttáá
    puáđu+V1+N+Ess:  puáđđun
    puáđu+V1+N+Par:  puáđđud
    puáđu+V1+N+Pl+Nom:  puáđuh
    puáđu+V1+N+Pl+Gen:  [puáđui, puáˊđui]
    puáđu+V1+N+Pl+Acc:  puáđuid
    puáđu+V1+N+Pl+Ill:  puáđoid
    puáđu+V1+N+Pl+Loc:  puáđuin
    puáđu+V1+N+Pl+Com:  puáˊđuiguin
    puáđu+V1+N+Pl+Abe:  puáˊđuittáá
    
  Noun - puáđu: # ok
    puáđu+V2+N+Sg+Nom:  puáđ̣u
    puáđu+V2+N+Sg+Gen:  puáˊđo
    puáđu+V2+N+Sg+Acc:  puáˊđo
    puáđu+V2+N+Sg+Ill:  puáđ̣un
    puáđu+V2+N+Sg+Loc:  puáˊđoost
    puáđu+V2+N+Sg+Com:  puáđoin
    puáđu+V2+N+Sg+Abe:  puáˊđottáá
    puáđu+V2+N+Ess:  puáđđun
    puáđu+V2+N+Par:  puáđđud
    puáđu+V2+N+Pl+Nom:  puáˊđoh
    puáđu+V2+N+Pl+Gen:  puáˊđoi
    puáđu+V2+N+Pl+Acc:  puáˊđoid
    puáđu+V2+N+Pl+Ill:  puáˊđoid
    puáđu+V2+N+Pl+Loc:  puáˊđoin
    puáđu+V2+N+Pl+Com:  puáˊđoiguin
    puáđu+V2+N+Pl+Abe:  puáˊđoittáá

  Noun - tuáršu: # ok KIAINU
    tuáršu+N+Sg+Nom:  tuárˊšu
    tuáršu+N+Sg+Gen:  tuáršu
    tuáršu+N+Sg+Acc:  tuáršu
    tuáršu+N+Sg+Ill:  tuáršun
    tuáršu+N+Sg+Loc:  tuáršust
    tuáršu+N+Sg+Com:  tuárˊšoin
    tuáršu+N+Sg+Abe:  tuáˊršuttáá
    tuáršu+N+Ess:  tuárˊšun
    tuáršu+N+Par:  tuárˊšud
    tuáršu+N+Pl+Nom:  tuáršuh
    tuáršu+N+Pl+Gen:  [tuáršui, tuáˊršui]
    tuáršu+N+Pl+Acc:  tuáršuid
    tuáršu+N+Pl+Ill:  tuárˊšoid
    tuáršu+N+Pl+Loc:  tuáršuin
    tuáršu+N+Pl+Com:  tuáˊršuiguin
    tuáršu+N+Pl+Abe:  tuáˊršuittáá

  Noun - ráávhu: # ok LAAVU
    ráávhu+N+Sg+Nom:  ráávhu
    ráávhu+N+Sg+Gen:  ráávhu
    ráávhu+N+Sg+Acc:  ráávhu
    ráávhu+N+Sg+Ill:  ráávhun
    ráávhu+N+Sg+Loc:  ráávhust
    ráávhu+N+Sg+Com:  rávhoin
    ráávhu+N+Sg+Abe:  ráˊvhuttáá
    ráávhu+N+Ess:  ráávhun
    ráávhu+N+Ess:  ráávhud
    ráávhu+N+Pl+Nom:  ráávhuh
    ráávhu+N+Pl+Gen:  [ráávhui, ráˊvhui]
    ráávhu+N+Pl+Acc:  ráávhuid
    ráávhu+N+Pl+Ill:  rávhoid
    ráávhu+N+Pl+Loc:  ráávhuin
    ráávhu+N+Pl+Com:  ráˊvhuiguin
    ráávhu+N+Pl+Abe:  ráˊvhuittáá

  Noun - mááhu: # ok LAAVU
    mááhu+N+Sg+Nom:  mááhu
    mááhu+N+Sg+Gen:  mááṿu
    mááhu+N+Sg+Ill:  mááhun
    mááhu+N+Sg+Loc:  mááṿust
    mááhu+N+Sg+Com:  mávvoin
    mááhu+N+Sg+Abe:  máˊṿuttáá
    mááhu+N+Ess:  mááhun
    mááhu+N+Par:  mááhud
    mááhu+N+Pl+Nom:  mááṿuh
    mááhu+N+Pl+Gen: [mááṿui, máṿui]
    mááhu+N+Pl+Acc:  mááṿuid
    mááhu+N+Pl+Ill:  mávvoid
    mááhu+N+Pl+Loc:  mááṿuin
    mááhu+N+Pl+Com:  máˊṿuiguin
    mááhu+N+Pl+Abe:  máˊṿuittáá

  Noun - táálu: # ok; Lene: vuosttaš hápmi lea táálu, muhto o-hámiid galgá dohkkehit, ii aktiivvalaččat fállat"
    táálu+N+Sg+Nom:  tááḷu 
    táálu+N+Sg+Gen:  [táálu, tálo]
    táálu+N+Sg+Acc:  [táálu, tálo]
    táálu+N+Sg+Ill:  tááḷun
    táálu+N+Sg+Loc:  [táálust, tááloost]
    táálu+N+Sg+Com:  táloin
    táálu+N+Sg+Abe:  [táˊluttáá, táˊlottáá]
    táálu+N+Ess:  táállun
    táálu+N+Par:  táállud
    táálu+N+Pl+Nom:  [tááluh, táloh]
    táálu+N+Pl+Gen: [táálui, táˊlui, tááloi, táˊloi]
    táálu+N+Pl+Acc:  [tááluid, táloid]
    táálu+N+Pl+Ill:  táloid
    táálu+N+Pl+Loc:  [tááluin, táloin]
    táálu+N+Pl+Com:  táˊluiguin, táˊloiguin]
    táálu+N+Pl+Abe:  [táˊluittáá, táˊloittáá]

  Noun - náálu: # ok LAAVU
    náálu+N+Sg+Nom:  nááḷu
    náálu+N+Sg+Gen:  náálu
    náálu+N+Sg+Acc:  náálu
    náálu+N+Sg+Ill:  nááḷun
    náálu+N+Sg+Loc:  náálust
    náálu+N+Sg+Com:  nááloin
    náálu+N+Sg+Abe:  náˊluttáá
    náálu+N+Ess:  náállun
    náálu+N+Par:  náállud
    náálu+N+Pl+Nom:  nááluh
    náálu+N+Pl+Gen: [náálui, náˊlui]
    náálu+N+Pl+Acc:  nááluid
    náálu+N+Pl+Ill:  nááloid
    náálu+N+Pl+Loc:  nááluin
    náálu+N+Pl+Com:  náˊluiguin
    náálu+N+Pl+Abe:  náˊluittáá

  Noun - stáálu: # ok; LAAVU gč láátu. Mo bargat?
    stáálu+N+Sg+Nom:  stááḷu
    stáálu+N+Sg+Gen:  [stáálu, stálo]
    stáálu+N+Sg+Acc:  [stáálu, stálo]
    stáálu+N+Sg+Ill:  stááḷun
    stáálu+N+Sg+Loc:  [stáálust, stááloost]
    stáálu+N+Sg+Com:  stááloin
    stáálu+N+Sg+Abe:  stáˊluttáá
    stáálu+N+Ess:  stáállun
    stáálu+N+Ess:  stáállud
    stáálu+N+Pl+Nom:  [stááluh, stáloh]
    stáálu+N+Pl+Gen: [stáálui, stáˊlui, stáˊloi]
    stáálu+N+Pl+Acc:  [stááluid, stáˊloid]
    stáálu+N+Pl+Ill:  stááloid
    stáálu+N+Pl+Loc:  [stááluin, stáˊloin]
    stáálu+N+Pl+Com:  [stáˊluiguin, stáˊloiguin]
    stáálu+N+Pl+Abe:  [stáˊluittáá, stá´loittáá]

  Noun - jáámu: # ok LAAVU
    jáámu+N+Sg+Nom:  jááṃu
    jáámu+N+Sg+Gen:  jáámu
    jáámu+N+Sg+Acc:  jáámu
    jáámu+N+Sg+Ill:  jááṃun
    jáámu+N+Sg+Loc:  jáámust
    jáámu+N+Sg+Com:  jáámoin
    jáámu+N+Sg+Abe:  jáˊmuttáá
    jáámu+N+Ess:  jáámmun
    jáámu+N+Par:  jáámmud
    jáámu+N+Pl+Nom:  jáámuh
    jáámu+N+Pl+Gen: [jáámui, jáˊmui]
    jáámu+N+Pl+Acc:  jáámuid
    jáámu+N+Pl+Ill:  jáámoid
    jáámu+N+Pl+Loc:  jáámuin
    jáámu+N+Pl+Com:  jáˊmuiguin
    jáámu+N+Pl+Abe:  jáˊmuittáá

  Noun - máánu: # ok MAANU
    máánu+N+Sg+Nom:  mááṇu
    máánu+N+Sg+Gen:  máánu
    máánu+N+Sg+Acc:  máánu
    máánu+N+Sg+Ill:  mááṇun
    máánu+N+Sg+Loc:  máánust
    máánu+N+Sg+Com:  máánuin
    máánu+N+Sg+Abe:  máˊnuttáá
    máánu+N+Ess:  máánnun
    máánu+N+Par:  máánnud
    máánu+N+Pl+Nom:  máánuh
    máánu+N+Pl+Gen:  máánui, máˊnui
    máánu+N+Pl+Acc:  máánuid
    máánu+N+Pl+Ill:  máánuid
    máánu+N+Pl+Loc:  máánuin
    máánu+N+Pl+Com:  máˊnuiguin
    máánu+N+Pl+Abe:  máˊnuittáá

  Noun - láátu: # ok vai stáálu-vuohki? gč maiddá čuvvovaš
    láátu+N+Sg+Nom:  láátu
    láátu+N+Sg+Gen:  láđo
    láátu+N+Sg+Ill:  láátun
    láátu+N+Sg+Loc:  lááđoost
    láátu+N+Sg+Com:  lááđoin
    láátu+N+Sg+Abe:  láˊđottáá
    láátu+N+Ess:  lááttun
    láátu+N+Par:  lááttud
    láátu+N+Pl+Nom:  láđoh
    láátu+N+Pl+Gen:  láˊđoi
    láátu+N+Pl+Acc:  láˊđoid
    láátu+N+Pl+Ill:  lááđoid
    láátu+N+Pl+Loc:  láˊđoin
    láátu+N+Pl+Com:  láˊđoiguin
    láátu+N+Pl+Abe:  láˊđoittáá

  Noun - láátu: # ok LAAVU
    láátu+N+Sg+Nom:  láátu
    láátu+N+Sg+Gen:  lááđu
    láátu+N+Sg+Acc:  lááđu
    láátu+N+Sg+Ill:  láátun
    láátu+N+Sg+Loc:  lááđust
    láátu+N+Sg+Com:  lááđoin
    láátu+N+Sg+Abe:  láˊđuttáá
    láátu+N+Ess:  lááttun
    láátu+N+Par:  lááttud
    láátu+N+Pl+Nom:  lááđuh
    láátu+N+Pl+Gen:  [lááđui, láˊđui]
    láátu+N+Pl+Acc:  lááđuid
    láátu+N+Pl+Ill:  lááđoid
    láátu+N+Pl+Loc:  lááđuin
    láátu+N+Pl+Com:  láˊđuiguin
    láátu+N+Pl+Abe:  láˊđuittáá

  Noun - pááru: # ok LAAVU
    pááru+N+Sg+Nom:  pááṛu
    pááru+N+Sg+Gen:  [pááru, páˊro]
    pááru+N+Sg+Acc:  [pááru, páˊro]
    pááru+N+Sg+Ill:  pááṛun
    pááru+N+Sg+Loc:  páárust
    pááru+N+Sg+Com:  [pááruin, páˊroin]
    pááru+N+Sg+Abe:  páˊruttáá, páˊrottáá]
    pááru+N+Ess:  páárrun
    pááru+N+Par:  páárrud
    pááru+N+Pl+Nom:  [pááruh, páˊroh]
    pááru+N+Pl+Gen: [páárui, páˊrui]
    pááru+N+Pl+Acc:  [pááruid, páˊroid]
    pááru+N+Pl+Ill:  [páároid, páˊroid]
    pááru+N+Pl+Loc:  pááruin, páˊroin]
    pááru+N+Pl+Com:  páˊruiguin
    pááru+N+Pl+Abe:  páˊruittáá

  Noun - máátu: # ok LAAVU
    máátu+N+Sg+Nom:  máátu
    máátu+N+Sg+Gen:  [mááđu, máˊđo]
    máátu+N+Sg+Ill:  máátun
    máátu+N+Sg+Loc:  [mááđust, mááđoost]
    máátu+N+Sg+Com:  máđoin
    máátu+N+Sg+Abe:  máˊđuttáá
    máátu+N+Ess:  mááttun
    máátu+N+Par:  mááttud
    máátu+N+Pl+Nom:  [mááđuh, máđoh]
    máátu+N+Pl+Gen: [mááđui, máˊđui, má´đoi]
    máátu+N+Pl+Acc:  mááđuid
    máátu+N+Pl+Ill:  máđoid
    máátu+N+Pl+Loc:  mááđuin
    máátu+N+Pl+Com:  máˊđuiguin
    máátu+N+Pl+Abe:  máˊđuittáá

  Noun - láávu: # ok LAAVU
    láávu+N+Sg+Nom:  lááṿu
    láávu+N+Sg+Gen:  láávu
    láávu+N+Sg+Acc:  láávu
    láávu+N+Sg+Ill:  lááṿun
    láávu+N+Sg+Loc:  láávust
    láávu+N+Sg+Com:  láávoin
    láávu+N+Sg+Abe:  láˊvuttáá
    láávu+N+Ess:  láávvun
    láávu+N+Par:  láávvud
    láávu+N+Pl+Nom:  láávuh
    láávu+N+Pl+Gen:  [láávui, láˊvui]
    láávu+N+Pl+Acc:  láávuid
    láávu+N+Pl+Ill:  láávoid
    láávu+N+Pl+Loc:  láávuin
    láávu+N+Pl+Com:  láˊvuiguin
    láávu+N+Pl+Abe:  láˊvuittáá

  Noun - piäldu: # ok KIAINU
    piäldu+N+Sg+Nom:  piälˊdu
    piäldu+N+Sg+Gen:  piäldu
    piäldu+N+Sg+Acc:  piäldu
    piäldu+N+Sg+Ill:  piäldun
    piäldu+N+Sg+Loc:  piäldust
    piäldu+N+Sg+Com:  piälˊdoin
    piäldu+N+Sg+Abe:  piäˊlduttáá
    piäldu+N+Ess:  piälˊdun
    piäldu+N+Par:  piälˊdud
    piäldu+N+Pl+Nom:  piälduh
    piäldu+N+Pl+Gen:  [piäldui, piäˊldui]
    piäldu+N+Pl+Acc:  piälduid
    piäldu+N+Pl+Ill:  piälˊdoid
    piäldu+N+Pl+Loc:  piälduin
    piäldu+N+Pl+Com:  piäˊlduiguin
    piäldu+N+Pl+Abe:  piäˊlduittáá

  Noun - piärgu: # ok KIAINU
    piärgu+N+Sg+Nom:  piärˊgu
    piärgu+N+Sg+Gen:  piärgu
    piärgu+N+Sg+Acc:  piärgu
    piärgu+N+Sg+Ill:  piärgun
    piärgu+N+Sg+Loc:  piärgust
    piärgu+N+Sg+Com:  piärˊgoin
    piärgu+N+Sg+Abe:  piäˊrguttáá
    piärgu+N+Ess:  piärˊgun
    piärgu+N+Par:  piärˊgud
    piärgu+N+Pl+Nom:  piärguh
    piärgu+N+Pl+Gen:  [piärgui, piäˊrgui]
    piärgu+N+Pl+Acc:  piärguid
    piärgu+N+Pl+Ill:  piärˊgoid
    piärgu+N+Pl+Loc:  piärguin
    piärgu+N+Pl+Com:  piäˊrguiguin
    piärgu+N+Pl+Abe:  piäˊrguittáá

  Noun - piätu: # ok LAAVU
    piätu+N+Sg+Nom:  piätu
    piätu+N+Sg+Gen:  piäđu
    piätu+N+Sg+Acc:  piäđu
    piätu+N+Sg+Ill:  piätun
    piätu+N+Sg+Loc:  piäđust
    piätu+N+Sg+Com:  piäđoin
    piätu+N+Sg+Abe:  piäˊđuttáá
    piätu+N+Ess:  piättun
    piätu+N+Par:  piättud
    piätu+N+Pl+Nom:  piäđuh
    piätu+N+Pl+Gen:  [piäđui, piäˊđui]
    piätu+N+Pl+Acc:  piäđuid
    piätu+N+Pl+Ill:  piäđoid
    piätu+N+Pl+Loc:  piäđuin
    piätu+N+Pl+Com:  piäˊđuiguin
    piätu+N+Pl+Abe:  piäˊđuittáá

  Noun - kiäčču: # ok LAAVU
    kiäčču+N+Sg+Nom:  kiäčˊču
    kiäčču+N+Sg+Gen:  kiäj̣u
    kiäčču+N+Sg+Acc:  kiäj̣u
    kiäčču+N+Sg+Ill:  kiäčun
    kiäčču+N+Sg+Loc:  kiäj̣ust
    kiäčču+N+Sg+Com:  kiäijoin
    kiäčču+N+Sg+Abe:  kiäˊjuttáá
    kiäčču+N+Ess:  kiäčˊčun
    kiäčču+N+Par:  kiäčˊčud
    kiäčču+N+Pl+Nom:  kiäj̣uh
    kiäčču+N+Pl+Gen: [kiäj̣ui, kiäˊj̣ui]
    kiäčču+N+Pl+Acc:  kiäj̣uid
    kiäčču+N+Pl+Ill:  kiäijoid
    kiäčču+N+Pl+Loc:  kiäj̣uin
    kiäčču+N+Pl+Com:  kiäˊjuiguin
    kiäčču+N+Pl+Abe:  kiäˊjuittáá

  Noun - vuággu: # ok LAAVU
    vuággu+N+Sg+Nom:  vuágˊgu
    vuággu+N+Sg+Gen:  vuágu
    vuággu+N+Sg+Acc:  vuágu
    vuággu+N+Sg+Ill:  vuágun
    vuággu+N+Sg+Loc:  vuágust
    vuággu+N+Sg+Com:  vuágˊgoin
    vuággu+N+Sg+Abe:  vuáˊguttáá
    vuággu+N+Ess:  vuágˊgun
    vuággu+N+Par:  vuágˊgud
    vuággu+N+Pl+Nom:  vuáguh
    vuággu+N+Pl+Gen: [vuágui, vuáˊgui]
    vuággu+N+Pl+Acc:  vuáguid
    vuággu+N+Pl+Ill:  vuágˊgoid
    vuággu+N+Pl+Loc:  vuáguin
    vuággu+N+Pl+Com:  vuáˊguiguin
    vuággu+N+Pl+Abe:  vuáˊguittáá

